臺灣高等法院刑事判決　　　　　　　　99年度上訴字第2622號
上　訴　人　　臺灣板橋地方法院檢察署檢察官
上　訴　人
即　被　告　　朱威至
　　　　　　　杜芳俞
上列二人共同
選任辯護人　　舒建中律師
上列上訴人因被告等違反毒品危害防制條例案件，不服臺灣板橋
地方法院99年度訴字第40號，中華民國99年4月23日第一審判決
（起訴案號：臺灣板橋地方法院檢察署98年度偵字第25722、263
94、29609號），提起上訴，本院判決如下：
    主  文
原判決關於朱威至販賣第三級毒品（即原判決附表一編號1至14
所示之朱威至部分）及執行刑，暨杜芳俞部分均撤銷。
朱威至犯如附表一編號1至14所示之罪，各處如附表一編號1至14
所示之刑。
杜芳俞犯如附表一編號18至21所示之罪，各處如附表一編號18至
21所示之刑。應執行有期徒刑參年。扣案如附表二編號10所示之
物沒收。
其他上訴駁回。
朱威至撤銷改判部分，與上訴駁回部分所處之刑，應執行有期徒
刑玖年，併科罰金新臺幣拾萬元，罰金如易服勞役，以新臺幣
壹仟元折算壹日。扣案之如附表二編號1至3、5至9所示之物沒收
；未扣案之如附表二編號11、12所示之物沒收，如全部或一部不
能沒收時，追徵其價額；未扣案販賣毒品所得新臺幣拾玖萬玖仟
肆佰元，如全部或一部不能沒收時，以其財產抵償之。
    事  實
一、朱威至與杜芳俞為男女朋友關係，2人並同住於臺北縣板橋
    市（已改制新北市板橋區，下仍稱板橋市○○○路151號2樓
    ，2人均明知愷他命（Ketamine，俗稱Ｋ他命）為毒品危害
    防制條例第2條第2項第3款所列之第三級毒品，不得非法持
    有及販賣，竟為下列之行為：
  (一)朱威至基於意圖營利販賣第三級毒品愷他命之犯意，以其持
    用之門號0000000000號行動電話為聯絡工具，先後分別於附
    表三編號1至4所示之時間、地點，經與使用門號0000000000
    號行動電話之楊志賢、使用門號0000000000號行動電話之張
    志祥、使用門號0000000000號行動電話之許雅婷、使用門號
    0000000000號行動電話之鄒永萍，以電話聯繫後，而分別販
    賣愷他命予楊志賢1次、張志祥4次、許雅婷3次、鄒永萍2次
    （各次販賣愷他命之數量與價格，詳如附表三編號1至4所載
    ）。另基於意圖營利販賣第三級毒品愷他命之犯意，於民國
    98年9月15日晚上8時30分許，在板橋市○○路與雙十路路口
    處八德公園內，以新台幣（下同）2萬8千元代價，販售愷他
    命1大包（淨重98.8公克）予朱威列（詳如附表三編號6所載
    ）。
  (二)杜芳俞則基於幫助朱威至販賣第三級毒品愷他命之犯意，先
    後分別於附表三編號1、編號2(4)、編號3(3)、編號4(1)所示之
    時間，經朱威至以其前揭門號行動電話與各買家電話聯繫後
    ，再撥打杜芳俞持用之門號0000000000號行動電話告知應分
    裝之數量，杜芳俞隨即依朱威至之指示，從兩人前揭住處置
    物間之保險箱內取出愷他命進行分裝，分裝完畢後，再從2
    樓住處窗戶丟下1樓予朱威至，朱威至再持往如附表三編號1
    、編號2(4)、編號3(3)、編號4(1)所示之地點販賣予各買家，
    以此方式分別幫助朱威至販賣愷他命予楊志賢、張志祥、許
    雅婷、鄒永萍各1次（各次幫助販賣之數量與價格，詳如附
    表三編號1、編號2(4)、編號3(3)及編號4(1)所載）。
  (三)朱威至與其兄朱威列（業經原審判決確定）共同基於意圖營
    利販賣第三級毒品愷他命之犯意聯絡，朱威至使用其前揭門
    號行動電話為聯絡工具，朱威列則使用0000000000號或0000
    000000號（登記名義人為朱國榮，係朱威列借用其名義所申
    辦）等行動電話門號為聯絡工具，先後分別於附表三編號5
    (1)至(3)所示之時間、地點，分別販賣愷他命予真實姓名年籍
    不詳、自稱「林國棟」之成年男子（下稱「林國棟」），每
    次交易當日，均先由朱威至在其住處附近即板橋市○○路與
    雙十路路口之八德公園旁之某全家便利商店前，交付愷他命
    予朱威列，再由朱威列持之與「林國棟」交易，之後再由朱
    威列將交易所得款項交給朱威至。其中編號5(1)部分，2人於
    同日中午12時許與「林國棟」交易愷他命後，嗣「林國棟」
    於同日晚間6時4分許，又以電話向朱威列表示還要再購買愷
    他命，朱威列遂以電話聯繫朱威至，並直接前往朱威至上開
    住處拿取愷他命，由朱威列接續持之交付予「林國棟」（各
    次販賣愷他命之數量與價格，詳如附表三編號5(1)至(3)所載
    ）。
二、朱威至明知可發射子彈具有殺傷力之改造手槍、子彈及手指
    虎，為槍砲彈藥刀械管制條例所管制之物品，未經許可，不
    得無故持有，竟基於非法持有上開管制物品之犯意，而為下
    列持有之行為：
  (一)於97年5月間某日，透過網路與真實姓名年籍不詳、綽號「
    阿和」之男子，相約在板橋市舊火車站附近碰面，並以4萬
    元之價格，向「阿和」購得仿BERETTA廠92FS型半自動手槍
    可發射子彈具有殺傷力之改造手槍1支（含彈匣1個）及具殺
    傷力之口徑9mm制式子彈2顆後，即未經許可而持有之，嗣放
    置於其上開住處置物間之背包內。
  (二)於93年間某日，在板橋市林家花園，自真實姓名年籍不詳、
    綽號「土狗」之男子處，受贈取得具殺傷力之口徑0.32吋制
    式子彈1顆、由金屬彈殼組合直徑8.8mm金屬彈頭而成之非制
    式子彈1顆、具殺傷力之由金屬彈殼組合直徑8.0±0.5mm金
    屬彈頭而成之非制式子彈15顆後，即未經許可而持有之，嗣
    放置於上述背包內。
  (三)於98年3月間某日，在真實姓名年籍不詳、綽號「小雨」男
    子位於臺北市東湖一帶之住處，自「小雨」處受贈取得業經
    中央主管機關內政部公告查禁之刀械手指虎1把後，即未經
    許可而持有之，嗣放置於上開住處房間。
三、嗣經警方持搜索票，於98年9月17日上午7時50分許，在板橋
    市○○路151號2樓朱威至、杜芳俞住處查獲門號0000000000
    之行動電話1具（含SIM卡1張）、門號0000000000之行動電
    話1具（內含SIM卡1張）、手指虎1把、現金7萬7千元，並於
    置物間之背包內查獲手槍2支（其中1支不具殺傷力）、子彈
    24顆（其中5顆不具殺傷力），於置物間之保險箱內查獲愷
    他命10包（總毛重882.9公克、總純質淨重約845.26公克）
    、毒品分裝杓2支、電子磅秤1台、分裝袋615個、K盤1個等
    物。
四、案經臺北市政府警察局萬華分局報請臺灣板橋地方法院檢察
    署檢察官偵查起訴。
    理  由
壹、證據能力部分：
一、按被告以外之人於偵查中向檢察官所為之陳述，除顯有不可
    信之情況者外，得為證據，刑事訴訟法第159條之1第2項定
    有明文。查證人楊志賢、張志祥、許雅婷、鄒永萍、朱威列
    於檢察官偵訊時所為之陳述，固均屬被告以外之人於審判外
    之言詞陳述，惟業經具結在卷，與法定要件相符；且核其陳
    述時之外在環境及情況，亦查無顯有不可信之情況；故其等
    於偵查中之證詞，揆諸上揭規定，乃傳聞證據之例外情形，
    自有證據能力。
二、又被告以外之人於審判外之陳述，雖不符合刑事訴訟法第15
    9條之1至第159條之4之規定，但經當事人於審判程序同意作
    為證據，法院審酌該言詞陳述或書面陳述作成時之情況，認
    為適當者，亦得為證據，刑事訴訟法第159條之5第1項定有
    明文。上訴人即檢察官、上訴人即被告朱威至、杜芳俞及其
    等辯護人對於本判決下列所引用其他各項被告以外之人（除
    朱威列外）於審判外之陳述（包含書面陳述），於本院準備
    程序均明確表示同意作為證據（見本院卷第73至76頁），本
    院審酌上開證據資料製作時之情況，尚無違法不當及證明力
    明顯過低之瑕疵之情形，依同法第159條之5規定，認例外均
    具有證據能力，且經本院於審判期日依法進行證據之調查、
    辯論，當事人於訴訟上程序權利，已受保障。至朱威至之辯
    護人於本院爭執朱威列於偵查中所言，為審判外陳述，應無
    證據能力云云，不無誤會，另爭執朱威列之警詢陳述部分，
    因查無符合傳聞法則規定例外之情形，所辯尚屬可採，本院
    爰不採為被告論罪科刑之證據。
貳、認定被告犯罪事實所憑之證據及理由：
一、訊據被告朱威至固不爭執前揭事實欄二所載持有槍、彈及管
    制刀械手指虎之事實；對於事實欄一所載販賣愷他命予楊志
    賢、張志祥、許雅婷、鄒永萍部分，亦坦承不諱，僅辯稱：
    此部分希望能改判為接續犯等語；對於販賣愷他命予朱威列
    部分，則辯稱：伊係以2萬8千元之原價賣給朱威列，沒有賺
    差價云云；對於其與朱威列共同販賣愷他命予「林國棟」部
    分，則矢口否認犯行，辯稱：伊不認識「林國棟」，於原審
    承認與朱威列共同販賣給「林國棟」，是之前的律師叫伊承
    認的等詞。另被告杜芳俞則坦承前揭犯行不諱，僅就原審之
    量刑有所爭執，辯稱：伊於警、偵訊均已自白，但原審並未
    予以減刑等語。
二、有關事實欄一(一)所載朱威至販賣愷他命予楊志賢、張志祥、
    許雅婷、鄒永萍（即如附表三編號1至4所示）部分：
    此部分犯行，業據朱威至於偵查、原審及本院審理時均坦承
    不諱，核與證人楊志賢、張志祥、許雅婷、鄒永萍分別於警
    詢及偵查中所述情節相符（見偵字第25722號卷(一)第159至16
    3、226至229、173至177、232至235、187至191、248至252
    、202至206、255至257頁），復有朱威至所使用之00000000
    00號行動電話之通訊監察譯文在卷可稽（楊志賢譯文部分，
    見同上偵卷第67頁；張志祥譯文部分，見同上偵卷第58、59
    頁反面、62、64頁反面；許雅婷譯文部分，見同上偵卷第56
    頁反面、58頁反面、64頁；鄒永萍譯文部分，見同上偵卷第
    69、72頁），且有於朱威至住處查獲之0000000000號行動電
    話1具（含SIM卡1張）、毒品分裝杓2支、電子磅秤1台、愷
    他命10包（驗前總毛重882.9公克、驗前總純質淨重約845.2
    6公克、驗餘淨重870.95公克）等物扣案可佐。而前開扣案
    毒品10包，經送鑑驗結果，確有檢出第三級毒品愷他命成分
    ，亦有內政部警政署刑事警察局98年9月30日刑鑑字第09801
    30597號鑑定書附卷供參（見偵字第25722號卷(二)第5頁），
    足徵朱威至之自白與事實相符，堪以採信。又朱威至已明確
    供承其100公克愷他命之進貨成本是2萬2、3千元等情（見偵
    字第25722號卷(一)第216頁），足認其確實有販賣毒品以牟利
    之意圖及行為至明。從而，此部分犯行洵堪認定。
三、有關事實欄一(一)所載朱威至販賣愷他命予朱威列（即如附表
    三編號6所示）部分：
  (一)此部分犯行，業據朱威至於原審準備程序時坦承不諱（見原
    審卷(一)第32頁反面），核與證人朱威列於偵查及原審所述情
    節相符（見偵字第25722號卷(一)第210頁、原審卷(一)第93頁）
    ，且有於朱威列位於板橋市○○路○段250巷3號住處查獲之
    愷他命1大包（淨重98.8公克，驗餘淨重98.12公克）扣案可
    佐。而前開扣案毒品1大包，經送鑑驗結果，亦確有檢出第
    三級毒品愷他命成分，有內政部警政署刑事警察局98年9月
    30日刑鑑字第0980130597號鑑定書附卷供參（見偵字第2572
    2號卷(一)第5頁）。
  (二)至原審同案被告朱威列之辯護人於原審99年1月22日陳報狀
    中雖為朱威列辯稱：朱威列於98年9月15日20時30分許，自
    朱威至處所取得之98.8公克愷他命，係其幫友人「林國棟」
    向朱威至購入，然尚未及交付即遭查獲，並非意圖販賣而持
    有等詞（見原審卷(一)第113頁），而朱威列隨後於原審99年2
    月5日亦翻異前詞改稱：一向都是伊拿愷他命給「林國棟」
    ，「林國棟」才給伊錢，這包愷他命，伊還沒有拿給「林國
    棟」就被警察抓了，2萬8千元還未給朱威至云云（見原審卷
    (一)第123頁）。惟查：觀諸朱威列於偵查中結證稱：伊所持
    有之1大包愷他命，是伊在98年9月15日20時30分左右，在板
    橋市○○路與雙十路路口處的八德公園，跟伊三弟朱威至以
    2 萬8千元所購得等語明確（見偵字第25722號卷(一)第210頁
    ），及於原審準備程序時亦供承：98年9月15日伊向朱威至
    買了90幾克之愷他命，後來在98年9月17日在伊家被警察查
    獲，伊是準備要把這90幾克之愷他命賣給林國棟等情不諱（
    見原審卷(一)第93頁），核與朱威至於原審準備程序時自白情
    節（見原審卷(一)第32頁反面）相符。再衡以朱威列為朱威至
    之二哥，自無故意誣指朱威至販賣毒品之理，且倘若朱威列
    果係幫友人「林國棟」購入該1大包毒品，何以其於警詢及
    偵查中均未曾提及此情，甚至於原審準備程序時竟坦承是自
    己準備要賣給林國棟？足見朱威列嗣於原審翻異前詞，係為
    脫免己身恐另涉意圖販賣而持有毒品之刑責，且與朱威至自
    承販賣之情相齟齬，難以採信，自不足資為朱威至有利之認
    定。另朱威至於本院審理中雖辯稱：伊係以2萬8千元之原價
    賣給朱威列云云，亦與其偵查中自白稱：100公克愷他命之
    進貨成本是2萬2、3千元乙節（見偵字第25722號卷(一)第216
    頁）迥異，顯屬臨訟卸責之詞，亦難採信。
四、有關事實欄一(二)所載杜芳俞幫助販賣（即如附表三編號1、
    編號2(4)、編號3(3)、編號4(1)所示）部分：
    此部分犯行，迭據杜芳俞於警詢、偵查、原審及本院審理時
    ，均坦承：其確實有依朱威至之指示，幫其分裝愷他命及從
    2樓住處丟至1樓予朱威至等情不諱（見偵字第25722號卷(一)
    第95至96、220頁、原審卷(一)第32頁反面至33、122頁、本院
    卷第141頁反面），核與證人即同案被告朱威至於原審具結
    證稱：杜芳俞是98年3、4月才知道伊在賣愷他命，伊要賣的
    話，就會請杜芳俞幫伊包裝，然後丟下來，伊沒有跟杜芳俞
    說伊賣給誰，杜芳俞不知道伊有賣愷他命給楊志賢、張志祥
    、許雅婷、鄒永萍等情相符（見原審卷(二)第50頁反面至51頁
    ），並有朱威至使用之0000000000號與杜芳俞使用之000000
    0000號行動電話間之通訊監察譯文在卷可參（見同上偵查卷
    (一)第63、64頁及其反面、65、69頁），足徵杜芳俞之自白與
    事實相符，堪以採信，是此部分犯行足堪認定。
五、有關事實欄一(三)所載，朱威至與朱威列共同販賣愷他命予「
    林國棟」（即如附表三編號5(1)至(3)所示）部分：
    此部分犯行，業據證人朱威列於偵查中結證綦詳，其供承：
    伊幫其弟朱威至賣愷他命，是因為想賺錢，並對於其與朱威
    至一起販賣愷他命予「林國棟」犯行部分，向檢察官表示認
    罪等情（見偵字第25722號卷(一)第210至212頁），復於原審
    坦承：其確有分別於98年7月1日中午12時至下午1時之間及
    同日晚上6時許、98年7月8日及98年7月25日，在板橋市○○
    路釣蝦場，以100公克2萬8千元之價格，販賣愷他命予友人
    「林國棟」等情無訛（見原審卷(一)第93頁反面、94頁反面、
    34至35頁）。且朱威列於本院審理時亦證稱：伊認識「林國
    棟」，但只知道他約29、30歲，不知道他住何處，警員有拿
    口卡給伊指認，但均不是伊所認識的「林國棟」，伊不知他
    是否確實叫「林國棟」，伊拿愷他命給「林國棟」，「林國
    棟」給伊錢，伊再拿給朱威至等情甚明（見本院卷第142頁
    反面至143頁）。而朱威至於偵查及原審中亦坦承：伊有與
    朱威列共同販賣愷他命給「林國棟」等情不諱，並供稱：10
    0公克進貨成本是2萬2、3千元，朱威列拿給「林國棟」價格
    是每100公克2萬8千元，賣100公克愷他命可獲利4千到6千元
    不等，因為每次去買的價格會變動，朱威列如何交貨給他朋
    友「林國棟」，伊不清楚，那時候因伊簽賭棒球有輸，伊對
    朱威列說賺到的錢先去還人家，等還完之後再分他賺，伊會
    給朱威列車馬費，大概2、3次伊會給他1千元等語在卷（見
    同上偵查卷第216頁、原審卷(二)第48頁反面至50頁），經核
    兩人所述一致，並有朱威至使用之0000000000號與朱威列使
    用0000000000、0000000000號行動電話間之通訊監察譯文（
    同上偵查卷第56至59頁反面、71頁反面）在卷可資為證，足
    徵朱威至前揭自白與事實相符，應堪採信。至朱威至於本院
    審理中雖翻異前詞，辯稱：伊不認識「林國棟」，不知是否
    確實有此人云云，顯係事後圖卸刑責之詞，不足採信。又朱
    威至既已明確供承其與朱威列拆帳方式為獲利之對半等情（
    見偵字第25722號卷(一)第216頁），足認其確實有販賣毒品以
    牟利之意圖及行為至明。從而，此部分犯行亦堪認定。
六、有關事實欄二所載朱威至非法持有槍、彈及刀械部分：
    此部分犯行，迭據朱威至於偵查、原審及本院準備程序時均
    坦承不諱（見偵字第25722號卷(一)第216頁、原審偵聲卷第24
    頁反面、原審卷(二)第61頁反面、本院卷第72頁反面），並有
    卷附之搜索扣押筆錄、扣押物品目錄表及查獲現場照片在卷
    足參（見偵字第25722號卷(一)第19、23至27、14至15頁）及
    自朱威至住處查獲之槍、彈及手指虎等物扣案為證。又扣案
    手槍2支，經送鑑定結果，其中1支仿BERETTA廠92FS型半自
    動手槍製造之改造手槍（槍枝管制編號：0000000000號），
    擊發功能正常，具有殺傷力；另1支仿WALTHER廠PPK/S型半
    自動手槍製造之槍枝（槍枝管制編號：0000000000號），因
    槍管內具阻鐵，無法發射彈丸，認不具殺傷力；扣案子彈24
    顆，經送鑑定結果：2顆，認均係口徑9mm制式子彈，採樣
    1顆試射，可擊發，認具殺傷力。1顆，認係非制式子彈，
    由金屬彈殼組合直徑9.0mm金屬彈頭而成，經試射，無法擊
    發，認不具殺傷力。1顆，認係非制式子彈，由金屬彈殼
    組合直徑8.8mm金屬彈頭而成，經試射，可擊發，認具殺傷
    力。1顆，認係非制式子彈，由金屬彈殼組合直徑9.0mm
    金屬彈頭而成，經試射，無法擊發，認不具殺傷力。1顆
    ，認係非制式子彈，由金屬彈殼組合直徑8.8 mm金屬彈頭而
    成，經試射，可擊發，惟發射動能不足，認不具殺傷力。
    1顆，認係口徑0.32吋制式子彈，經試射，可擊發，認具殺
    傷力。17顆，認均係非制式子彈，由金屬彈殼組合直徑8.
    0±0.5mm金屬彈頭而成，採樣6顆試射：4顆，可擊發，認均
    具殺傷力；2顆雖可擊發，惟發射動能不足，認不具殺傷力
    等事實，此有內政部警政署刑事警察局98年10月5日刑鑑字
    第0980130593號槍彈鑑定書1份在卷可稽（見同上偵查卷(二)
    第1至3頁）。另扣案之手指虎1把，經臺北市政府警察局鑑
    定結果，確屬槍砲彈藥刀械管制條例所列管之刀械，亦有臺
    北市政府警察局萬華分局98年11月16日北市警萬分刑字第09
    833170800號函、臺北市政府警察局98年11月11日北市警保
    字第09835232400號函各1件在卷可稽（見偵字第26394號卷
    第165至167頁）。從而，朱威至前揭自白核與事實相符，應
    堪採信，是朱威至此部分犯行事證已臻明確，堪以認定，故
    被告上訴理由謂：內政部警政署刑事警察局未經實際試射鑑
    驗扣案槍枝是否會發生膛炸或已達20焦耳，即認定有殺傷力
    ，而據以指摘原判決有應調查事項未予調查之違法云云，核
    已無調查之必要，亦附此敘明。
、論罪科刑及撤銷改判、上訴駁回之理由：
一、新舊法比較：
  (一)毒品危害防制條例部分條文修正，業經總統於98年5月20日
    以華總一義字第09800125141號令公布。本次修正條文包括
    同條例第4條、第11條、第11條之1、第17條、第20條及第25
    條。依中央法規標準法第14條規定：「法規特定有施行日期
    ，或以命令特定施行日期者，自該特定日起發生效力。」而
    毒品危害防制條例第36條已定有施行日期，故本次修正條文
    自公布後6個月施行。本次修法涉及多項授權法規修正或訂
    定，須定有一定施行日期，以完備相關法令修訂及行政作業
    程序，而毒品危害防制條例第36條已定有施行日期，本次修
    法自無另訂或修正該條文之必要（法務部98年6月8日法檢字
    第0980802279號函參照）。是依上開說明，自應自公布後6
    個月施行，亦即於98年11月20日施行。
  (二)被告2人行為後，毒品危害防制條例第4條第3項、第17條業
    已修正，經比較該條例第4條第3項修正前、後之規定，僅修
    正後併科罰金部分，數額予以提高，由修正前規定「得併科
    新台幣5百萬元以下罰金」修正為「得併科新台幣7百萬元以
    下罰金」，自以修正前規定對被告較為有利。再比較該條例
    第17條修正前、後之規定，修正後第17條增列第2項「犯第4
    條至第8條之罪於偵查及審判中均自白者，減輕其刑」，修
    正前則無此自白減輕其刑之規定，則以修正後規定對被告較
    為有利。查朱威至就犯罪事實欄一(一)所示之販賣愷他命予楊
    志賢1次、張志祥4次、許雅婷3次、鄒永萍2次犯行，及犯罪
    事實欄一(三)所示之販賣愷他命予「林國棟」3次犯行，於偵
    查及法院審判中均曾自白犯行；杜芳俞就犯罪事實欄一(二)所
    示4次幫助販賣愷他命之犯行，於偵查及法院審理時均曾自
    白犯罪，揆諸上開說明，均符合修正後毒品危害防制條例第
    17條第2項之減刑要件，經比較新舊法之規定，修正後規定
    有利被告2人。
  (三)本案經綜合比較結果，以修正後之毒品危害防制條例規定較
    有利於被告2人，自應適用修正後之規定論科。
二、論罪科刑：
  (一)核朱威至所為，就犯罪事實欄一(一)、(三)部分，均係犯毒品危
    害防制條例第4條第3項之販賣第三級毒品罪；就犯罪事實欄
    二(一)部分，係犯槍砲彈藥刀械管制條例第8條第4項之未經許
    可持有可發射子彈具有殺傷力之改造手槍罪及同條例第12條
    第4項之未經許可持有子彈罪；就犯罪事實欄二(二)部分，係
    犯槍砲彈藥刀械管制條例第12條第4項之未經許可持有子彈
    罪；就犯罪事實欄二(三)部分，係犯槍砲彈藥刀械管制條例第
    14條第3項之未經許可持有刀械罪。其販賣前持有毒品之低
    度行為，為販賣之高度行為所吸收，均不另論罪。又其就犯
    罪事實欄一(三)販賣愷他命予「林國棟」部分，與朱威列間，
    有犯意聯絡及行為分擔，均為共同正犯。而如附表三編號5
    (1)所示，於98年7月1日2次販賣愷他命予「林國棟」部分，
    係於密接時間即同1日內，在同一地點，侵害同一法益，各
    行為之獨立性極為薄弱，依一般社會健全觀念，難以強行分
    開，在刑法評價上，以視為數個舉動之接續施行，合為包括
    之一行為予以評價，較為合理，應屬接續犯；而如附表三編
    號2至5所示，販賣或共同販賣第三級毒品予張志祥4次、許
    雅婷3次、鄒永萍2次、林國棟3次之犯行，於同一對象間各
    次販賣日期互異，時間上亦非密接，顯係分別起意，均應予
    分論併罰，公訴意旨以於同一對象間之數次販賣，應構成接
    續犯云云，自有誤會。就犯罪事實欄一(一)、(三)所示14次販賣
    愷他命犯行，犯意各別，行為互殊，應予分論併罰。另就犯
    罪事實欄二(一)部分，係以一行為同時持有改造手槍及子彈，
    而同時觸犯兩罪名，為想像競合犯，應從較重之未經許可持
    有可發射子彈具有殺傷力之改造手槍罪處斷。其就犯罪事實
    欄二(一)、(二)、(三)之犯行，開始持有時間各異，均係犯意各別
    ，行為互殊，應予分論併罰，公訴意旨認此部分構成想像競
    合犯，容有未當。而如犯罪事實欄二(二)所示之17顆子彈，朱
    威至自93年間某日即開始持有，公訴意旨認係97年5月間始
    為持有，亦有未洽，其自93年間某日起至97年5月間之持有
    犯行，雖未據起訴，然因與已起訴部分有實質上一罪之關係
    ，為起訴效力所及，本院自應併予審理。
  (二)朱威至就犯罪事實欄一(一)所示之販賣愷他命予楊志賢1次、
    張志祥4次、許雅婷3次、鄒永萍2次犯行，及犯罪事實欄一
    (三)所示之販賣愷他命予「林國棟」3次犯行，於偵查及法院
    審理時均曾自白犯罪，已詳如上述，均應依毒品危害防制條
    例第17條第2項規定減輕其刑。且朱威至就其所犯如犯罪事
    實欄一(一)、(三)所示之14次販賣愷他命犯行，供出毒品來源，
    因而查獲黃庭育乙節，有臺北市政府警察局萬華分局99年10
    月8日北市警萬分刑字第09932867200號函附卷足憑（見本院
    卷第80至81頁），應依同條例第17條第1項規定遞減輕其刑
    。
  (三)核杜芳俞所為，均係犯刑法第30條第1項、毒品危害防制條
    例第4條第3項之幫助販賣第三級毒品罪。公訴意旨雖以杜芳
    俞就犯罪事實欄一(二)所示行為，乃與朱威至基於犯意聯絡及
    行為分擔而為，屬共同正犯云云，惟查，杜芳俞在朱威至以
    電話與其聯絡後，依朱威至之指示分裝愷他命及從2樓窗戶
    將朱威至所指示數量的愷他命丟下1樓，再由朱威至將愷他
    命送交給買家楊志賢、張志祥、許雅婷、鄒永萍等人，是杜
    芳俞並未參與實施販賣毒品愷他命之犯罪構成要件行為。又
    朱威至於偵查中證稱：杜芳俞知道我要賣愷他命，杜芳俞幫
    我包愷他命沒有得到好處等語（見偵字第25722號卷(二)第133
    頁），及於原審亦證稱：杜芳俞沒有賺到錢等語（見原審卷
    (二)第51頁），從而，杜芳俞雖是朱威至之女友，其確有依朱
    威至之指示分裝愷他命並將愷他命丟下1樓給朱威至，其亦
    知道朱威至是要將愷他命賣給他人，但杜芳俞並未參與實施
    販賣愷他命之犯罪構成要件行為，亦無證據足認其是基於自
    己犯罪營利之意思而為分裝及交付愷他命予朱威至等行為，
    應認杜芳俞是以幫助之意思對於朱威至販賣愷他命之行為資
    以助力，應成立幫助犯，是公訴意旨認杜芳俞與朱威至為共
    同正犯，尚有未當。而杜芳俞基於幫助之犯意而為販賣第三
    級毒品愷他命構成要件以外之行為，為幫助犯，就其所為如
    犯罪事實欄一(二)所示4次幫助朱威至販賣愷他命之犯行，爰
    依刑法第30條第2項規定，依正犯之刑減輕之。又其如犯罪
    事實欄一(二)所示4次幫助販賣愷他命之行為，均係犯意各別
    ，時間尚非密接，行為互殊，應予分論併罰，是檢察官上訴
    意旨認杜芳俞係基於一個幫助販賣毒品之決意而接續幫助朱
    威至全部之販賣行為，屬接續犯云云，亦有誤會。且其就所
    犯4次幫助販賣愷他命之犯行，於偵查及法院審理時均曾自
    白犯罪，已詳如上述，均應依毒品危害防制條例第17條第2
    項規定遞減輕其刑。
三、撤銷改判（即事實欄一(一)、(二)、(三)）部分：
  (一)原審認被告2人此部分犯行，罪證明確，予以論罪科刑，固
    非無見。惟查：1.朱威至已供出毒品來源，並因而查獲黃庭
    育，有臺北市政府警察局萬華分局99年10月8日北市警萬分
    刑字第09932867200號函附卷足憑，應依毒品危害防制條例
    第17條第1項規定減輕其刑，此部分原審未及斟酌，自有未
    洽。2.又按毒品危害防制條例第19條第1項規定所稱「追徵
    其價額」者，係指所沒收之物為金錢以外之其他財物而無法
    沒收時，因其實際價值不確定，應追徵其價額，使其繳納與
    原物相當之價額，並無以其財產抵償之問題。倘嗣後追徵其
    金錢價額，不得結果而須以其財產抵償者，要屬行政執行機
    關依強制執行法執行之問題，既無不能執行之情形，自毋庸
    諭知「或以其財產抵償之」文句（最高法院100年度台上字
    第316號判決意旨參照）。原判決將未扣案之朱威列所有門
    號0000000000、0000000000號行動電話（均各含SIM卡1張）
    ，於朱威至主文項下，諭知應與朱威列連帶沒收，如全部或
    一部不能沒收時，以其與朱威列之財產抵償之，揆諸前揭說
    明，此部分諭知自有未當。3.另如附表二編號4所示之由朱
    威至販賣給朱威列，而在朱威列住處查獲之愷他命1大包（
    淨重98.8公克，驗餘淨重98.12公克），朱威至既已販賣予
    朱威列，為朱威列所有，已非朱威至所有或不法持有之物，
    原判決仍依刑法第38條第1項第1款規定宣告沒收，於法尚有
    未合。4.按毒品危害防制條例第17條第2項「犯第4條至第8
    條之罪於偵查及審判中均自白者，減輕其刑。」係指偵查及
    審判中均有自白而言。而所謂自白乃對自己之犯罪事實全部
    或主要部分為肯定供述之意。至行為人之行為應如何適用法
    律，既屬法院就所認定之事實，本於職權而為法律上之評價
    ，故被告是否曾為自白，不以自承所犯之罪名為必要（最高
    法院99年度台上字第6544號判決參照）。是杜芳俞於警詢、
    偵查、原審及本院審理時既均坦承：其確實有依朱威至之指
    示，幫其分裝愷他命及從2樓住處丟至1樓予朱威至等幫助販
    賣愷他命之情，自應依前條規定減輕其刑，原判決未予斟酌
    ，亦有未洽。5.扣案門號0000000000之行動電話1具（內含
    SIM卡1張），為杜芳俞所有，業經杜芳俞供明在卷，且係供
    其犯如犯罪事實欄一(二)所示之幫助販賣第三級毒品罪聯繫時
    所用之物，應依毒品危害防制條例第19條第1項規定宣告沒
    收，原判決依刑法第38條第1項第2款規定宣告沒收，尚有違
    誤。從而，杜芳俞上訴請求依毒品危害防制條例第17條第2
    項規定減輕其刑，為有理由，而朱威至上訴請求將事實欄一
    (一)所示販賣愷他命予楊志賢、張志祥、許雅婷、鄒永萍部分
    改論以接續犯，並否認販賣愷他命予朱威列、林國棟部分，
    及檢察官上訴意旨認杜芳俞受朱威至指示包裝毒品供販賣之
    次數，顯逾原判決所認定之4次等語（詳後述），雖均無理
    由，然原判決既有上開可議之處，自應由本院將原判決關於
    朱威至販賣第三級毒品（即原判決附表一編號1至14之朱威
    至部分）及定執行刑暨杜芳俞部分，予以撤銷改判。
  (二)爰審酌被告2人明知愷他命係毒品危害防制條例第2條第2項
    第3款所稱之第三級毒品，不得販賣及持有，猶無視國家禁
    絕毒品之政策，朱威至持有大量毒品，多次販賣予他人，杜
    芳俞幫助朱威至販賣，助長施用毒品惡習戕害他人身心健康
    ，所為難容於社會，渠等犯罪所生之危害非輕，兼衡其2人
    犯罪之動機、目的、行為態樣及犯後態度等一切情狀，就朱
    威至如附表三編號1至6所示14次販賣第三級毒品部分，分別
    量處如附表一編號1至14所示之刑，並與後述上訴駁回部分
    ，定其應執行之刑，及就杜芳俞部分，分別量處如附表一編
    號18至21所示之刑，並定其應執行之刑，以示懲儆。
  (三)沒收部分：
  1.如附表三編號1至6所示被告販賣第三級毒品予楊志賢、張志
    祥、許雅婷、鄒永萍、朱威列等人，共計11次，及與朱威列
    共同販賣予林國棟，共計3次，所取得之金額（詳如附表三
    所載）雖均未扣案，仍應依毒品危害防制條例第19條第1項
    規定，在各該部分犯罪主文項下宣告沒收，如全部或一部不
    能沒收時，以其財產抵償之（就朱威至與朱威列共同販賣部
    分，因朱威列非本件受判決人，自不宜於本件主文宣示朱威
    至應與朱威列連帶沒收之旨，惟判決確定後，檢察官應本於
    共同正犯連帶沒收之原則而為執行，乃屬當然，併予敘明）
    。
  2.扣案如附表二編號1所示之門號0000000000號行動電話1具（
    內含SIM卡1張），為朱威至所有且供其犯如附表三編號1至5
    所示販賣第三級毒品所用之物（另按：因無證據證明朱威至
    為如附表三編號6所示犯行時，曾使用上開門號電話聯繫）
    ；又扣案如附表二編號2、3所示之毒品分裝杓2支、電子磅
    秤1台，均為朱威至所有且供其犯如附表三編號1至6所示販
    賣第三級毒品所用之物；爰均依毒品危害防制條例第19條第
    1項規定宣告沒收。
  3.未扣案門號0000000000、0000000000號行動電話2具（均內
    含SIM卡1張），為原審同案被告朱威列所有，分別供其與朱
    威至共犯如附表三編號5(1)至(3)、編號5(1)所用之物，雖均未
    扣案，然既無證據證明業已滅失，仍應依毒品危害防制條例
    第19條第1項規定諭知沒收，如全部或一部不能沒收時，應
    追徵其價額（因朱威列非本件受判決人，自不宜於本件主文
    宣示朱威至應與朱威列連帶沒收之旨，惟判決確定後，檢察
    官應本於共同正犯連帶沒收之原則而為執行，乃屬當然）。
  4.又按以營利為目的販入毒品，經多次販賣後，持有剩餘毒品
    被查獲，其各次販賣毒品行為，固應併合處罰。惟該持有剩
    餘毒品之低度行為，應僅為最後一次販賣毒品之高度行為所
    吸收，不另論罪，故就該查獲之剩餘毒品，祇能於最後一次
    之販賣毒品罪宣告沒收銷燬，不得於各次販賣毒品罪均宣告
    沒收銷燬（參考最高法院98年度台上字第6663號、98年度台
    上字第5283號判決）。本件於朱威至住處查扣之愷他命10包
    （總毛重882.9公克，總純質淨重約845.26公克、驗餘淨重
    870.95公克），為朱威至以營利為目的所販入之毒品，業據
    其於本院審理時供明在卷（見本院卷第150頁反面），自應
    於其最後1次犯行即如附表三編號6所示犯罪主文項下，依刑
    法第38條第1項第1款規定宣告沒收。
  5.扣案門號0000000000之行動電話1具（內含SIM卡1張），為
    杜芳俞所有，業經杜芳俞供述明確（見原審卷(二)第60頁反面
    、本院卷第150頁反面），且供其犯如犯罪事實欄一(二)所示
    之幫助販賣第三級毒品罪聯繫時所用之物，爰依毒品危害防
    制條例第19條第1項規定，於各次幫助販賣毒品犯行項下宣
    告沒收。
  6.另於朱威至住處查獲之分裝袋615個、K盤1個、現金7萬7千
    元，並無證據足資證明與本案之販賣第三級毒品犯行有關，
    爰均不予宣告沒收。
四、駁回上訴（即事實欄二）部分：
    原審以朱威至此部分犯行事證明確，適用槍砲彈藥刀械管制
    條例第8條第4項、第12條第4項、第14條第3項及刑法第55條
    等規定，並審酌朱威至之素行狀況、犯罪動機、手段、目的
    及犯罪後態度等一切情狀，分別量處如附表一編號15至17所
    示之刑，並就如附表二編號6至9所示之槍、彈及刀械宣告沒
    收，及諭知罰金如易服勞役之折算標準，認事用法，並無違
    誤，量刑亦屬允當。是朱威至上訴指摘內政部刑事警察局槍
    枝鑑定報告之可信性，並辯稱其係一次購入槍、彈，應以一
    行為處斷云云，為無理由，應予駁回。
肆、杜芳俞不另為無罪諭知部分：
一、公訴意旨另以：杜芳俞與同案被告朱威至共同基於販賣第三
    級毒品之接續犯意聯絡，先由朱威至以0000000000號行動電
    話門號與張志祥、許雅婷、鄒永萍聯繫後，再撥打至杜芳俞
    000000000號行動電話或2人住處之市話（02）00000000號，
    告知將欲販售之愷他命數量，杜芳俞再依朱威至之指示，從
    房間保險箱內取出包裝，再從窗戶丟下或直接交付給朱威至
    ，由朱威持往交易，因認杜芳俞係與朱威至共犯如附表三編
    號2
    (1)至
    (3)、3(1)(2)、4(2)所示共6次販賣第三級毒品予張志祥、許雅
    婷、鄒永萍等人，而涉有毒品危害防制條例第4條第3項之販
    賣第三級毒品罪嫌云云。
二、訊據杜芳俞固坦承其確有依朱威至之指示，幫其分裝愷他命
    及從2樓住處丟至1樓予朱威至乙情不諱，惟堅決否認有與朱
    威至共同販賣之犯行，辯稱：朱威至並未告知伊販賣的對象
    是誰等語。經查：
  (一)關於公訴意旨所認杜芳俞與朱威至共同犯如附表三編號1、
    編號2(4)、編號3(3)、編號4(1)所示販賣愷他命予楊志賢、張
    志祥、許雅婷、鄒永萍犯行部分（共4次），本院認杜芳俞
    並不知販賣之對象為何人，並未參與交付毒品、收取現金等
    販賣毒品之構成要件行為，亦無證據足認其係基於自己犯罪
    營利之意思而為分裝及交付愷他命予朱威至等行為，應成立
    幫助犯，已詳如前述。
  (二)另公訴意旨所指之杜芳俞所涉其餘6次共同販賣罪嫌部分，
    經核對卷附朱威至使用之0000000000號行動電話之通訊監察
    譯文（張志祥部分，見偵字25722號卷(一)第58、59頁反面、6
    2頁；許雅婷部分，見同上卷第56頁反面、58頁反面；鄒永
    萍部分，見同上卷第72頁）可知，在朱威至與張志祥、許雅
    婷電話聯繫之前、後，並無朱威至0000000000號行動電話，
    與杜芳俞0000000000號行動電話，或與市話00000000號，相
    互聯繫之事實存在，自難認杜芳俞就朱威至此部分之販賣，
    有何幫助犯行；而朱威至於附表三編號4(2)所示時間（即98
    年7月26日晚上10時20分許），與鄒永萍電話聯絡毒品交易
    事之後，雖於翌日（27日）凌晨0時1分許，有與杜芳俞上開
    行動電話為聯繫，並向杜芳俞稱：「你幫我準備1個那個整
    數」、「幫我準備1個整數」、「準備好，我打給你，你幫
    我弄下來，我快到了」等語（見同上卷第72頁）。惟觀諸朱
    威至於98年7月26日晚上10時20分許，與鄒永萍之電話聯絡
    內容，係「平哥，我現在過去」、「好，我現在過去」、「
    5嗎，對不對」等語，此後，兩人間即無電話聯繫（見同上
    偵查卷第72頁），顯見朱威至應是在晚上10時20分許，與鄒
    永萍電話聯絡後，旋立即前往中和市○○路靠連城路與員山
    路附近某7-11便利商店外與鄒永萍交易毒品甚明。是朱威至
    與杜芳俞於翌日（98年7月27日）凌晨0時1分許之電話聯絡
    內容，朱威至雖表示「你幫我準備1個那個整數」、「幫我
    準備1個整數」、「準備好，我打給你，你幫我弄下來，我
    快到了」等語，因時間已相距1個多小時，實難逕予推論與
    鄒永萍之毒品交易有關，尚無法僅因此通訊監察譯文即遽對
    杜芳俞為不利之認定。此外，復查無其他積極證據足認杜芳
    俞就上開6次販賣愷他命犯行，與朱威至間有何犯意聯絡及
    行為分擔，自難遽以販賣毒品罪相繩。檢察官上訴意旨雖據
    卷附朱威至與杜芳俞間之多則通訊監察譯文，指稱杜芳俞所
    涉犯行已逾原審所認定之4次幫助販賣行為，惟細繹檢察官
    上訴書所舉之各則通訊監察譯文，顯與其所指之上開6次販
    賣行為之待證事實，均無關聯，尚難憑此推論杜芳俞涉有此
    部分犯行。綜上所述，尚不能證明杜芳俞此部分犯行，然因
    公訴意旨認此部分與前開論處罪刑部分有接續犯之實質上一
    罪關係，爰不另為無罪之諭知。
據上論斷，應依刑事訴訟法第369條第1項前段、第368條、第364
條、第299條第1項前段，毒品危害防制條例第4條第3項、第17條
第1項、第2項、第19條第1項，刑法第2條第1項但書、第11條前
段、第28條、第30條、第42條第3項、第51條第5款、第7款、第3
8條第1項第1款，判決如主文。
本案經檢察官陳明光到庭執行職務。
中    華    民    國    100    年    3    月     8    日
                     刑事第五庭  審判長法  官  李英勇
                                       法  官  白光華
                                       法  官  崔玲琦
以上正本證明與原本無異。
朱威至未經許可持有刀械部分，不得上訴。
其餘部分如不服本判決，應於收受送達後10日內向本院提出上訴
書狀，其未敘述上訴之理由者並得於提起上訴後10日內向本院補
提理由書（均須按他造當事人之人數附繕本）「切勿逕送上級法
院」。
                                       書記官  馬佳瑩
中    華    民    國   100    年    3     月    10    日
附錄本案論罪科刑法條全文：
毒品危害防制條例第4條第3項
製造、運輸、販賣第三級毒品者，處五年以上有期徒刑，得併科
新臺幣七百萬元以下罰金。
槍砲彈藥刀械管制條例第8條第4項
未經許可，持有、寄藏或意圖販賣而陳列第一項所列槍枝者，處
三年以上十年以下有期徒刑，併科新臺幣七百萬元以下罰金。
槍砲彈藥刀械管制條例第12條第4項
未經許可，持有、寄藏或意圖販賣而陳列子彈者，處五年以下有
期徒刑，併科新台幣三百萬元以下罰金。
槍砲彈藥刀械管制條例第14條第3項
未經許可，持有或意圖販賣而陳列刀械者，處一年以下有期徒刑
、拘役或新台幣五十萬元以下罰金。
附表一：
┌─┬───┬──────────────────┬──────────┐
│編│被  告│    主                      文      │  備            註  │
│號│      │                                    │                    │
├─┼───┼──────────────────┼──────────┤
│ 1│朱威至│朱威至販賣第三級毒品，處有期徒刑貳年│犯罪事實欄一(一)之犯行│
│  │      │。扣案之如附表二編號1、2、3所示之物 │（即如附表三編號1所 │
│  │      │沒收；販賣毒品所得新臺幣玖仟元沒收，│示之犯行）          │
│  │      │如全部或一部不能沒收時，以其財產抵償│                    │
│  │      │之。                                │                    │
├─┼───┼──────────────────┼──────────┤
│ 2│朱威至│朱威至販賣第三級毒品，處有期徒刑貳年│犯罪事實欄一(一)之犯行│
│  │      │。扣案之如附表二編號1、2、3所示之物 │（即如附表三編號2(1) │
│  │      │沒收；販賣毒品所得新臺幣貳仟元沒收，│所示之犯行）        │
│  │      │如全部或一部不能沒收時，以其財產抵償│                    │
│  │      │之。                                │                    │
├─┼───┼──────────────────┼──────────┤
│ 3│朱威至│朱威至販賣第三級毒品，處有期徒刑貳年│犯罪事實欄一(一)之犯行│
│  │      │。扣案之如附表二編號1、2、3所示之物 │（即如附表三編號2   │
│  │      │沒收；販賣毒品所得新臺幣貳仟元沒收，│(2)所示之犯行）      │
│  │      │如全部或一部不能沒收時，以其財產抵償│                    │
│  │      │之。                                │                    │
├─┼───┼──────────────────┼──────────┤
│ 4│朱威至│朱威至販賣第三級毒品，處有期徒刑貳年│犯罪事實欄一(一)之犯行│
│  │      │。扣案之如附表二編號1、2、3所示之物 │（即如附表三編號2(3) │
│  │      │沒收；販賣毒品所得新臺幣壹仟貳佰元沒│所示之犯行）        │
│  │      │收，如全部或一部不能沒收時，以其財產│                    │
│  │      │抵償之。                            │                    │
├─┼───┼──────────────────┼──────────┤
│ 5│朱威至│朱威至販賣第三級毒品，處有期徒刑貳年│犯罪事實欄一(一)之犯行│
│  │      │。扣案之如附表二編號1、2、3所示之物 │（即如附表三編號2(4) │
│  │      │沒收；販賣毒品所得新臺幣壹仟貳佰元沒│所示之犯行）        │
│  │      │收，如全部或一部不能沒收時，以其財產│                    │
│  │      │抵償之。                            │                    │
├─┼───┼──────────────────┼──────────┤
│ 6│朱威至│朱威至販賣第三級毒品，處有期徒刑貳年│犯罪事實欄一(一)之犯行│
│  │      │。扣案之如附表二編號1、2、3所示之物 │（即如附表三編號3(1) │
│  │      │沒收；販賣毒品所得新臺幣肆仟元沒收，│所示之犯行）        │
│  │      │如全部或一部不能沒收時，以其財產抵償│                    │
│  │      │之。                                │                    │
├─┼───┼──────────────────┼──────────┤
│ 7│朱威至│朱威至販賣第三級毒品，處有期徒刑貳年│犯罪事實欄一(一)之犯行│
│  │      │。扣案之如附表二編號1、2、3所示之物 │（即如附表三編號3(2) │
│  │      │沒收；販賣毒品所得新臺幣肆仟元沒收，│所示之犯行）        │
│  │      │如全部或一部不能沒收時，以其財產抵償│                    │
│  │      │之。                                │                    │
├─┼───┼──────────────────┼──────────┤
│ 8│朱威至│朱威至販賣第三級毒品，處有期徒刑貳年│犯罪事實欄一(一)之犯行│
│  │      │。扣案之如附表二編號1、2、3所示之物 │（即如附表三編號3(3) │
│  │      │沒收；販賣毒品所得新臺幣肆仟元沒收，│所示之犯行）        │
│  │      │如全部或一部不能沒收時，以其財產抵償│                    │
│  │      │之。                                │                    │
├─┼───┼──────────────────┼──────────┤
│ 9│朱威至│朱威至販賣第三級毒品，處有期徒刑貳年│犯罪事實欄一(一)之犯行│
│  │      │。扣案之如附表二編號1、2、3所示之物 │（即如附表三編號4(1) │
│  │      │沒收；販賣毒品所得新臺幣貳仟元沒收，│所示之犯行）        │
│  │      │如全部或一部不能沒收時，以其財產抵償│                    │
│  │      │之。                                │                    │
├─┼───┼──────────────────┼──────────┤
│10│朱威至│朱威至販賣第三級毒品，處有期徒刑貳年│犯罪事實欄一(一)之犯行│
│  │      │。扣案之如附表二編號1、2、3所示之物 │（即如附表三編號4(2) │
│  │      │沒收；販賣毒品所得新臺幣貳仟元沒收，│所示之犯行）        │
│  │      │如全部或一部不能沒收時，以其財產抵償│                    │
│  │      │之。                                │                    │
├─┼───┼──────────────────┼──────────┤
│11│朱威至│朱威至共同販賣第三級毒品，處有期徒刑│犯罪事實欄一(三)之犯行│
│  │      │貳年捌月。扣案之如附表二編號1、2、3 │（即如附表三編號5(1) │
│  │      │所示之物沒收；未扣案之如附表二編號11│所示之犯行）        │
│  │      │、12所示之物沒收，如全部或一部不能沒│                    │
│  │      │收時，追徵其價額；販賣毒品所得新臺幣│                    │
│  │      │捌萬肆仟元沒收，如全部或一部不能沒收│                    │
│  │      │時，以其財產抵償之。                │                    │
├─┼───┼──────────────────┼──────────┤
│12│朱威至│朱威至共同販賣第三級毒品，處有期徒刑│犯罪事實欄一(三)之犯行│
│  │      │貳年貳月。扣案之如附表二編號1、2、3 │（即如附表三編號5(2) │
│  │      │所示之物沒收；未扣案之如附表二編號11│所示之犯行）        │
│  │      │所示之物沒收，如全部或一部不能沒收時│                    │
│  │      │，追徵其價額；販賣毒品所得新臺幣貳萬│                    │
│  │      │捌仟元沒收，如全部或一部不能沒收時，│                    │
│  │      │以其財產抵償之。                    │                    │
├─┼───┼──────────────────┼──────────┤
│13│朱威至│朱威至共同販賣第三級毒品，處有期徒刑│犯罪事實欄一(三)之犯行│
│  │      │貳年貳月。扣案之如附表二編號1、2、3 │（即如附表三編號5(3) │
│  │      │所示之物沒收；未扣案之如附表二編號11│所示之犯行）        │
│  │      │所示之物沒收，如全部或一部不能沒收時│                    │
│  │      │，追徵其價額；販賣毒品所得新臺幣貳萬│                    │
│  │      │捌仟元沒收，如全部或一部不能沒收時，│                    │
│  │      │以其財產抵償之。                    │                    │
├─┼───┼──────────────────┼──────────┤
│14│朱威至│朱威至販賣第三級毒品，處有期徒刑貳年│犯罪事實欄一(一)之犯行│
│  │      │拾月。扣案如附表二編號2、3、5所示之 │（即如附表三編號6所 │
│  │      │物沒收；販賣毒品所得新臺幣貳萬捌仟元│示之犯行）          │
│  │      │沒收，如全部或一部不能沒收時，以其財│                    │
│  │      │產抵償之。                          │                    │
├─┼───┼──────────────────┼──────────┤
│15│朱威至│朱威至未經許可，持有可發射子彈具有殺│犯罪事實欄二(一)之犯行│
│  │      │傷力之改造手槍，處有期徒刑年陸月，│                    │
│  │      │併科罰金新臺幣拾伍萬元，罰金如易服勞│                    │
│  │      │役，以新臺幣壹仟元折算壹日。扣案如附│                    │
│  │      │表二編號6 、7 所示之物沒收。        │                    │
├─┼───┼──────────────────┼──────────┤
│16│朱威至│朱威至未經許可，持有子彈，處有期徒刑│犯罪事實欄二(二)之犯行│
│  │      │捌月，併科罰金新臺幣貳拾萬元，罰金如│                    │
│  │      │易服勞役，以新臺幣壹仟元折算壹日。扣│                    │
│  │      │案如附表二編號8所示之物沒收。       │                    │
├─┼───┼──────────────────┼──────────┤
│17│朱威至│朱威至未經許可，持有刀械，處有期徒刑│犯罪事實欄二(三)之犯行│
│  │      │肆月。扣案如附表二編號9所示之物沒收 │                    │
│  │      │。                                  │                    │
├─┼───┼──────────────────┼──────────┤
│18│杜芳俞│杜芳俞幫助販賣第三級毒品，處有期徒刑│犯罪事實欄一(二)之犯行│
│  │      │壹年捌月。扣案如附表二編號10所示之物│（即幫助朱威至犯如附│
│  │      │沒收。                              │表三編號1所示販賣第 │
│  │      │                                    │三級毒品之犯行）    │
├─┼───┼──────────────────┼──────────┤
│19│杜芳俞│杜芳俞幫助販賣第三級毒品，處有期徒刑│犯罪事實欄一(二)之犯行│
│  │      │壹年捌月。扣案如附表二編號10所示之物│（即幫助朱威至犯如附│
│  │      │沒收。                              │表三編號2(4)所示販賣 │
│  │      │                                    │第三級毒品之犯行）  │
├─┼───┼──────────────────┼──────────┤
│20│杜芳俞│杜芳俞幫助販賣第三級毒品，處有期徒刑│犯罪事實欄一(二)之犯行│
│  │      │壹年捌月。扣案如附表二編號10所示之物│（即幫助朱威至犯如附│
│  │      │沒收。                              │表三編號3(3)所示販賣 │
│  │      │                                    │第三級毒品之犯行）  │
├─┼───┼──────────────────┼──────────┤
│21│杜芳俞│杜芳俞幫助販賣第三級毒品，處有期徒刑│犯罪事實欄一(二)之犯行│
│  │      │壹年捌月。扣案如附表二編號10所示之物│（即幫助朱威至犯如附│
│  │      │沒收。                              │表三編號4(1)所示販賣 │
│  │      │                                    │第三級毒品之犯行）  │
└─┴───┴──────────────────┴──────────┘
附表二：
┌──┬─────────────┬─────────────┐
│編號│  物    品    名    稱    │  數    量                │
├──┼─────────────┼─────────────┤
│  1 │門號0000000000之行動電話（│壹具                      │
│    │內含SIM卡壹張）           │                          │
├──┼─────────────┼─────────────┤
│  2 │毒品分裝杓                │貳支                      │
├──┼─────────────┼─────────────┤
│  3 │電子磅秤                  │壹台                      │
├──┼─────────────┼─────────────┤
│  4 │第三級毒品愷他命          │壹包（驗餘淨重98.12公克） │
├──┼─────────────┼─────────────┤
│  5 │第三級毒品愷他命          │拾包（總毛重882.9公克，總 │
│    │                          │純質淨重約845.26公克，驗餘│
│    │                          │淨重870.95公克）          │
├──┼─────────────┼─────────────┤
│  6 │可發射子彈具有殺傷力之改造│壹枝                      │
│    │手槍（含彈匣壹個，槍枝管制│                          │
│    │編號：0000000000號）      │                          │
├──┼─────────────┼─────────────┤
│  7 │具殺傷力之口徑9mm制式子彈 │壹顆                      │
├──┼─────────────┼─────────────┤
│  8 │具殺傷力之由金屬彈殼組合直│拾壹顆                    │
│    │徑8.0 ±0.5mm金屬彈頭而成 │                          │
│    │之非制式子彈              │                          │
├──┼─────────────┼─────────────┤
│  9 │手指虎                    │壹把                      │
├──┼─────────────┼─────────────┤
│ 10 │門號0000000000之行動電話（│壹具                      │
│    │內含SIM卡壹張）           │                          │
├──┼─────────────┼─────────────┤
│ 11 │門號0000000000之行動電話（│壹具（未扣案）            │
│    │內含SIM卡壹張）           │                          │
├──┼─────────────┼─────────────┤
│ 12 │門號0000000000之行動電話（│壹具  （未扣案）          │
│    │內含SIM 卡壹張）          │                          │
└──┴─────────────┴─────────────┘
附表三
┌───┬───┬───┬──────┬──────┬────┬────┐
│編號  │販賣對│行為人│時       間 │販 賣 地 點 │販賣愷他│販賣價格│
│      │象    │      │            │            │命之數量│(新臺幣)│
├───┼───┼───┼──────┼──────┼────┼────┤
│ 1    │楊志賢│朱威至│98年7 月18日│板橋市○○路│愷他命  │9000元  │
│      │      │      │凌晨（於凌晨│與雙十路路口│30公克  │（每公克│
│      │      │      │1 時6 分電話│八德公園內  │        │300元） │
│      │      │      │聯繫後某時）│            │        │        │
├─┬─┼───┼───┼──────┼──────┼────┼────┤
│ 2│(1)│張志祥│朱威至│98年7 月4 日│同上        │愷他命  │2000元  │
│  │  │      │      │晚上（於晚上│            │5公克   │（每公克│
│  │  │      │      │10時41分電話│            │        │400元） │
│  │  │      │      │聯繫後某時）│            │        │        │
│  ├─┼───┼───┼──────┼──────┼────┼────┤
│  │(2)│張志祥│朱威至│98年7 月8 日│同上        │同上    │同上    │
│  │  │      │      │晚上（起訴書│            │        │        │
│  │  │      │      │漏載「晚上」│            │        │        │
│  │  │      │      │，於晚上10時│            │        │        │
│  │  │      │      │55分電話聯繫│            │        │        │
│  │  │      │      │後某時）    │            │        │        │
│  ├─┼───┼───┼──────┼──────┼────┼────┤
│  │(3)│張志祥│朱威至│98年7 月12日│同上        │愷他命  │1200元  │
│  │  │      │      │晚上（起訴書│            │3公克   │        │
│  │  │      │      │漏載「晚上」│            │        │        │
│  │  │      │      │，於晚上7 時│            │        │        │
│  │  │      │      │59分電話聯繫│            │        │        │
│  │  │      │      │後某時）    │            │        │        │
│  ├─┼───┼───┼──────┼──────┼────┼────┤
│  │(4)│張志祥│朱威至│98年7 月15日│同上        │同上    │同上    │
│  │  │      │      │晚上（起訴書│            │        │        │
│  │  │      │      │漏載「晚上」│            │        │        │
│  │  │      │      │，於晚上10時│            │        │        │
│  │  │      │      │35分電話聯繫│            │        │        │
│  │  │      │      │後某時）    │            │        │        │
├─┼─┼───┼───┼──────┼──────┼────┼────┤
│ 3│(1)│許雅婷│朱威至│98年7 月1 日│中和市○○路│愷他命  │4000元  │
│  │  │      │      │晚上（於晚上│靠連城路與員│10公克  │（每公克│
│  │  │      │      │11時16分電話│山路附近某7-│        │400元） │
│  │  │      │      │聯繫後某時）│11便利商店外│        │        │
│  │  │      │      │            │            │        │        │
│  ├─┼───┼───┼──────┼──────┼────┼────┤
│  │(2)│許雅婷│朱威至│98年7 月6 日│同上        │同上    │同上    │
│  │  │      │      │凌晨（於凌晨│            │        │        │
│  │  │      │      │1 時21分電話│            │        │        │
│  │  │      │      │聯繫後某時）│            │        │        │
│  ├─┼───┼───┼──────┼──────┼────┼────┤
│  │(3)│許雅婷│朱威至│98年7 月14日│同上        │同上    │同上    │
│  │  │      │      │凌晨（於凌晨│            │        │        │
│  │  │      │      │0 時5 分電話│            │        │        │
│  │  │      │      │聯繫後某時）│            │        │        │
├─┼─┼───┼───┼──────┼──────┼────┼────┤
│ 4│(1)│鄒永萍│朱威至│98年7 月22日│同上        │愷他命  │2000元  │
│  │  │      │      │晚上（於晚上│            │5公克   │        │
│  │  │      │      │9 時44分電話│            │        │        │
│  │  │      │      │聯繫後某時）│            │        │        │
│  ├─┼───┼───┼──────┼──────┼────┼────┤
│  │(2)│鄒永萍│朱威至│98年7 月26日│同上        │同上    │同上    │
│  │  │      │      │晚上（於晚上│            │        │        │
│  │  │      │      │10時20分電話│            │        │        │
│  │  │      │      │聯繫後某時）│            │        │        │
├─┼─┼───┼───┼──────┼──────┼────┼────┤
│ 5│(1)│林國棟│朱威至│98年7 月1 │板橋市○○路│愷他命│56000 │
│  │  │      │朱威列│日中午12時至│上某釣蝦場內│200公克 │元      │
│  │  │      │      │下午1 時之間│            │愷他命│28000 │
│  │  │      │      │某時        │            │100公克 │元      │
│  │  │      │      │98年7 月1 │            │（以上合│（以上合│
│  │  │      │      │日晚上（於晚│            │計300公 │計84000 │
│  │  │      │      │上6 時4 分後│            │克）    │元）    │
│  │  │      │      │某時）      │            │        │        │
│  ├─┼───┼───┼──────┼──────┼────┼────┤
│  │(2)│林國棟│朱威至│98年7 月8 日│同上        │愷他命  │28000元 │
│  │  │      │朱威列│下午1 時至1 │            │100公克 │        │
│  │  │      │      │時39分之間某│            │        │        │
│  │  │      │      │時          │            │        │        │
│  ├─┼───┼───┼──────┼──────┼────┼────┤
│  │(3)│林國棟│朱威至│98年7 月25日│同上        │愷他命  │28000元 │
│  │  │      │朱威列│晚上（於晚上│            │100公克 │        │
│  │  │      │      │6時27 分後某│            │        │        │
│  │  │      │      │時）        │            │        │        │
├─┴─┼───┼───┼──────┼──────┼────┼────┤
│ 6    │朱威列│朱威至│98年9 月15日│板橋市○○路│愷他命  │28000元 │
│      │      │      │晚上8 時30分│與雙十路路口│98.8公克│        │
│      │      │      │許          │八德公園內  │        │        │
└───┴───┴───┴──────┴──────┴────┴────┘